【裁判字號】    90,上易,63
【裁判日期】    891229
【裁判案由】    違反毒品危害防制條例
【裁判全文】
臺灣高等法院花蓮分院刑事判決                        九十年度上易字第六三號
    上  訴  人  臺灣花蓮地方法院檢察署檢察官
    被      告  甲○○
右上訴人因被告違反毒品危害防制條例案件，不服臺灣花蓮地方法院八十九年度易字
第六五三號中華民國八十九年十二月二十九日第一審判決（起訴案號：臺灣花蓮地方
法院檢察署八十九年度毒偵字第八三三、八三五號）提起上訴，本院判決如左：
    主  文
上訴駁回。
    理  由
一、本案經本院審理結果，認第一審判決被告甲○○無罪，並無不當，應予維持，並
    引用第一審判決書記載之理由。
二、檢察官上訴意旨略以：被告於民國八十九年七月二十七日在台灣花蓮看守所所採
    尿液，經送花蓮縣衛生局及行政院衛生署花蓮醫院初驗及複驗結果，均呈安非他
    命陽性反應，有該局煙毒尿液檢驗通知書及該醫院函文在卷可稽，原審誤引被告
    於八十九年六月間所採尿液之檢驗結果，誤認係被告於八十七年七月間所採尿液
    複驗結果呈安非他命陰性反應，容有誤會；又被告在看守所內，固曾因感冒服用
    藥物，分別係於七月六日、十三日及十七日，然其藥物作用於本次七月二十七日
    採尿時，早已逾其體內殘存期間，是被告尿液呈安非他命陽性反應，自與其服用
    感冒藥劑無涉，原審之認定顯與實情未符云云。
三、按犯罪事實應依證據認定之，無證據不得推定其犯罪事實；不能證明被告犯罪者
    ，應諭知無罪之判決，刑事訴訟法第一百五十四條、第三百零一條第一項分別定
    有明文。認定不利於被告之事實，須依積極證據，苟積極證據不足為不利於被告
    事實認定時，即應為有利於被告之認定更不必有何有利之證據（最高法院三十年
    上字第八一六號判例參照）；又認定犯罪事實所憑之證據，其為訴訟上之證明，
    須於通常一般之人均不致有所懷疑，而得確信其為真實之程度者，始得據之為有
    罪之認定，倘其證明尚未達到此一程度，而有合理性懷疑之存在時，即無從為有
    罪之認定（最高法院七十六年度台上字第四九八六號判例參照）。
四、查本件公訴意旨所指之犯罪事實，雖檢察官以被告之尿液經送初驗及複驗，均呈
    安非他命陽性反應，有花蓮縣衛生局煙毒尿液檢驗通知書及行政院衛生署花蓮醫
    院函文附卷為證，惟被告堅詞否認犯行，經查應係被告於驗尿前曾因感冒而服用
    花蓮看守所醫師所開給之利敏感（ＬＩＣＡＭＩＮＥ）膠囊，而該膠囊經慈濟大
    學濫用藥物檢驗中心鑑驗之結果，確實會呈現甲基安非他命陽性反應，致其採尿
    受檢時呈現假陽性反應，此已據原審詳為論述。是除上開煙毒尿液檢驗通知書及
    檢驗函文之外，再無其他證據資料，足認被告有施用第二級毒品之犯行，而檢察
    官所根據之上開證據又具瑕疵，已如前述，實無從遽為不利於被告之認定。至於
    檢察官指稱：被告固曾因感冒而於七月六日、十三日及十七日服用藥物，然其藥
    物作用於七月二十七日採尿時，早已逾其體內殘存期間，是其尿液呈安非他命陽
    性反應，自與服用感冒藥劑無涉云云，然根據卷附之台灣花蓮看守所被告疾病診
    治經過記錄卡片之記載，被告除於八十九年七月六日、十三日及十七日曾因感冒
    而接受看守所醫師診治並開給藥物服用外，迄同年八月五日仍有相同就診紀錄，
    顯見直至該時其感冒症狀尚未痊癒而仍繼續服用醫師所開給之感冒藥劑，因此被
    告於同年七月二十七日採尿之檢驗結果，顯然受到服用利敏感膠囊之影響，檢察
    官謂其尿液之呈現安非他命陽性反應，與其服用感冒藥劑無涉，不無率斷。
五、原審為被告無罪之諭知，並無不當，檢察官上訴意旨仍執前詞指摘原判決不當，
    核無理由，應予駁回。
據上論斷，應依刑事訴訟法第三百六十八條、第三百七十三條，判決如主文。
本案經檢察官邱雲昌到庭執行職務。
中      華      民      國    九  十    年    三    月    二  十  八    日
                                    審判長法官  吳  鴻  章
                                          法官  林  德  盛
                                          法官  張  健  河
右正本證明與原本無異。
本件不得上訴
                                        書記官  哈  廣  明
中      華      民      國    九  十    年    三    月    二  十  八    日


司法院資訊處製作；財團法人民間司法改革基金會備份。
